【裁判字號】    97,交抗,2182
【裁判日期】    971211
【裁判案由】    違反道路交通管理處罰條例
【裁判全文】
臺灣高等法院交通事件裁定            97年度交抗字第2182號
抗  告  人
即受處分人  甲○○
上列抗告人因違反道路交通管理處罰條例案件，不服台灣板橋地
方法院，中華民國97年11月10日所為裁定（97年度交聲字第2358
號），提起抗告，本院裁定如下：
    主  文
抗告駁回。
    理  由
一、原處分意旨略以：異議人即受處分人甲○○於民國97年7 月
    13日下午5時56分許，騎乘車號L98-653號重型機車，由西往
    東行經臺北縣板橋市○○○路與實踐路口時闖紅燈違規，為
    臺北縣政府警察局板橋分局員警當場舉發，遂依道路交通管
    理處罰條例第53條第1項、第63條第1項第3 款（裁決書漏載
    第1項第3款，應予補正）之規定，裁處罰鍰新臺幣（下同）
    1800元，並記違規點數3點。
二、本件異議人則以：伊沒有闖紅燈，伊是騎機車自實踐路與館
    前東路轉角處之人行紅磚道斜坡駛入上開交岔口左轉往實踐
    路方向，不是從館前東路紅燈左轉實踐路，其駛入前述路口
    之坡道已在館前東路之停止線前，不受館前東路紅綠燈號誌
    之限制，為此聲明異議，請求撤銷原處分云云。
三、按圓形紅燈表示禁止通行，不得超越停止線或進入路口，道
    路交通標誌標線號誌設置規則第206條第5款第1 目定有明文
    ；又按汽車（包含機器腳踏車）駕駛人，行經有燈光號誌管
    制之交岔路口闖紅燈者，處新臺幣1800元以上5400元以下罰
    鍰，並記違規點數3點，道路交通管理處罰條例第53條第1項
    、第63條第1項第3款亦規定甚明。
四、原裁定意旨以：異議人即受處分人於上揭時、地，騎乘車號
    L98-653 號之重型機車闖紅燈之違規行為，業據證人即本案
    舉發員警李獻琳於本院97年10月9 日訊問時，到庭具結證述
    ：「（本件舉發經過？）當時我站在板橋市○○路上，在地
    政事務所斜對面，我當時執行巡邏勤務，當時我們是2人1組
    ，當場有2組共4人，我看到異議人騎機車由館前東路違規紅
    燈左轉實踐路，我依據事實告知異議人其違規行為及事項，
    當時異議人沒什麼反應，只說我站的位置不夠明顯不夠光明
    磊落。」、「（你如何確定異議人左轉時號誌是紅燈？）我
    們要取締以前，我們都會看交通號誌的時相、運作是否正常
    ，本件在取締前我有確認，我站立的位置可以清楚的看到實
    踐路的號誌，視線沒有被遮蔽，當時是第三時相，就是館前
    東路由東向西可以左右轉，異議人當時是由館前東路由西向
    東左轉實踐路，所以確定他違規。」、「（當時如何確認該
    路口的號誌是正常運作？）因為我們取締前都會現場觀察號
    誌時相是否正確，觀察五分鐘左右，確認運作都正常才會開
    始取締。」等語綦詳。證人李獻琳當時係執行巡邏及取締交
    通違規勤務，其既親眼目睹異議人車輛之違規，自得為交通
    案件之證人，又其上開證詞業經具結程序之擔保，且其與異
    議人並無仇恨怨隙，當無胡亂指摘反自陷偽證罪責之理，異
    議人亦自承：當天伊有駛入實踐路之情不諱，足認證人李獻
    琳之舉發並無違誤，自得採為認定異議人違規之證據。異議
    人雖辯稱：當日伊不是從館前東路直接左轉實踐路，而是從
    館前東路與實踐路轉角處之人行紅磚道斜坡駛入交岔口左轉
    實踐路云云，然縱其所述為真，依道路交通標誌標線號誌設
    置規則第206條第5款第1 目規定，仍應受路口號誌燈之管制
    ，遇紅燈時不得進入路口。惟異議人於同日本院調查時僅供
    陳：「（你從紅磚斜坡道騎下來時，館前東路往區運路方向
    的號誌為何？）我當時沒有注意，但因為我下來的坡道位置
    在館前東路往區運路方向停止線的前方，所以也不受那個紅
    綠燈的管制。」云云，益徵其係空言否認違規，異議人辯稱
    不受交岔路口號誌之限制云云，洵屬卸責之虛詞，要無可採
    。至於警員李獻琳在舉發前之站立位置、其他警員為何均在
    警車上等節，均與異議人違規之認定無關，異議人執此質疑
    警員守株待兔、請君入甕，舉發可信度甚為薄弱云云，洵屬
    無據，亦無再予調查之必要，附此敘明。
五、抗告意旨略以：抗告人行經方向係由板橋市○○路上之紅磚
    道停車格往館前路與實踐路轉角處方向前進，如謂抗告人應
    受燈號管制，應屬實踐路之燈號管制，而非管前東路之燈號
    管制，原裁定法院未考量抗告人行經方向，遽論抗告人說法
    洵屬卸責之詞，礙難接受。且本件舉發員警站立位置，攸關
    舉發時是否能確認燈號、停止線及駕駛人，遽以判斷是否有
    違規之情事，其間或有誤判可能，原裁定就此等疑義未予審
    酌，顯有調查未臻完備云云。
六、本院查：抗告人於原審供稱：伊是騎機車自實踐路與館前東
    路轉角處之人行紅磚道斜坡駛入上開交岔口左轉往實踐路方
    向，... 其駛入前述路口之坡道已在館前東路之停止線前等
    語。是依抗告人所述其下斜坡道之後，斜坡道連接者係館前
    東路，僅係斜坡道與館前東路之交接處，已在該館前東路路
    口之停止線前。按抗告人既於下斜坡道後擬左轉實踐路，而
    斜坡道尾端銜接館前東路之處，雖已超過館前東路之停止線
    ，然按當時館前東路與實踐路口由西向東方向之燈光號誌既
    顯示為紅燈，依前述規定，抗告人仍應受該燈光號誌之管制
    ，其竟未停等而逕行進入該十字路口後左轉，是顯已違反前
    述規定無訛。
七、綜上所述，抗告人於前揭時、地騎乘機車於臺北線板橋市○
    ○○路與實踐路口之有燈光號誌管制之交岔路口闖紅燈之事
    實，洵堪認定。原處分機關依道路交通管理處罰條例第53條
    第1項、第63條第1項第3 款之規定，就抗告人前揭違規行為
    ，裁處罰鍰新臺幣1800元，並記違規點數3 點，於法並無不
    合，原審基此裁定駁回其異議，並無不當。抗告人仍執前詞
    ，提起抗告，為無理由，應予駁回。
據上論結，應依道路交通案件處理辦法第26條，刑事訴訟法第
412條，裁定如主文。
中    華    民    國    97    年    12    月    11    日
                  刑事第十一庭審判長法  官  張連財
                                    法  官  林明俊
                                    法  官  楊照男
以上正本證明與原本無異。
不得再抗告。
                                    書記官  陳秋雄
中    華    民    國    97    年    12    月    11    日


司法院資訊處製作；財團法人民間司法改革基金會備份。
